臺灣基隆地方法院刑事判決　　　　　　　　　　　　　九十三年度訴字第二五０號
　　公　訴　人　臺灣基隆地方法院檢察署檢察官
　　被　　　告　戊○○　男　四.
　　　　　　　　丁○○　男　四.
右列被告因竊盜案件，經檢察官提起公訴（九十二年度偵字第三七七七號），本院判
決如左：
    主    文
丁○○連續結夥三人以上攜帶兇器竊盜，處有期徒刑陸月，如易科罰金，以佰元折
算壹日。
戊○○連續結夥三人以上攜帶兇器竊盜，處有期徒刑柒月。
扣案之拔釘器及油壓剪各壹支均沒收。
    事    實
一、丁○○患有「精神分裂」疾病，為精神耗弱人，其與戊○○及丙○○（本院另行
    審結）共同基於意圖為自己不法所有之竊盜概括犯意聯絡，結夥三人以上，攜帶
    客觀上足以對人之生命、身體造成危險之兇器拔釘器及油壓剪各一支，連續為下
    列竊盜犯行：
（一）民國九十二年十一月十四日上午十時許，在基隆市○○路一０七之三號乙○○
      管理之房屋內（侵入住宅部分未據告訴），竊得輕鋼架三十片、桌子七張、不
      繡鋼茶壺一個、不繡鋼洗碗檯一個、白鐵門一扇、排油煙機一台及不鏽鋼置物
      架一個。
（二）九十二年十一月十四日上午十時許，在基隆市○○路一０七號旁之防空避難所
      內，竊得甲○○○所有之冰箱一台。嗣為警於基隆市○○路、義三路口查獲，
　　　並扣得戊○○所有供竊盜用之拔釘器及油壓剪各一支。
二、案經基隆市警察局第二分局報告臺灣基隆地方法院檢察官偵查起訴。
    理    由
一、被告戊○○、丁○○二人於審判程序中同意證人乙○○於檢察官偵查中之陳述及
    被害人甲○○○於警訊中之陳述得作為證據，本院審酌證人乙○○業於檢察官偵
    查中具結擔保其陳述之正確性，及被害人甲○○○陳述之內容僅係關於持有中物
    品遭竊之情節，且查無其他特別不可信之情形，因認證人乙○○及甲○○○於審
    判外之陳述，均有證據能力，合先敘明。
二、訊據被告戊○○、丁○○坦承於九十二年十一月十四日上午十時許，與共同被告
    丙○○前往基隆市○○路一０七之三號及一０七號空地旁之防空避難所，搬運如
    事實欄所載輕鋼架等物，然矢口否認有何竊盜犯行，均辯稱：伊等從事回收業，
    係丙○○以電話聯絡其等前往搬運回收物品販賣，伊等不知丙○○係前往竊盜云
    云。經查：基隆市○○路一０七之三號房屋之管理人乙○○於偵查中結證稱：該
    屋前出租予他人經營麵店，屋內的器具是提供給房客營業用的，其經鄰居通知才
    知道有人在該屋內偷東西，屋內只要有鐵製的物品幾乎都被拔走等語（見偵卷第
    一０六頁）；又被害人甲○○○亦於警訊時指稱：其所有之冰箱置於基隆市○○
    路一０七號空地旁之防空避難所內，遭人竊取之情（見偵卷第四二頁），佐以遭
    竊之基隆市○○路一０七號之三房屋外觀完整，且設有鐵門，並無破損之情形，
    另基隆市○○路一０七號空地旁之防空避難所緊靠隔壁建物而設，入口處設有大
    門，顯均有人管理，此有卷附之照片六張可憑，從而放置於上開二處所之物品，
    當不致使人誤認係他人棄置之物，被告二人與丙○○共同搬運上開二址內之物品
    ，主觀上豈有不知係竊盜之理，其等二人上開所辯，核係事後卸責之詞，要不足
    取。此外復有乙○○、甲○○○領回失竊物品之贓物認領保管收據二紙在卷可稽
    ，並有拔釘器及油壓剪各一支扣按可佐，被告之竊盜犯行洵堪認定，應依法論科
    。
三、查扣案之拔釘器及油壓剪均為鐵製品，客觀上足以對人之生命、身體造成危險，
    顯為兇器無疑，被告戊○○、丁○○與亦至竊盜現場之共同被告丙○○三人，共
    同攜帶扣案之拔釘器及油壓剪等兇器竊盜，核戊○○、丁○○二人所為係犯刑法
    第三百二十一條第一項第三款、第四款之加重竊盜罪。被告二人與共同被告丙○○間有犯意聯絡與行為分擔，為共同正犯。又被告二人前後二次竊盜犯行，時間
    緊接，且觸犯構成要件相同之罪名，顯係基於概括犯意為之，為連續犯，均應論
    以一罪並依法加重其刑。被告丁○○患有精神分裂症，有南光神經精神科醫院診
    斷證明書及該院九十三年五月二十七日南精醫字第九三０五二七號函附之病歷表
    影本可稽，本院審酌被告丁○○於竊盜行為過程中，如前述認定，尚知搬運所竊
    物品而參與犯行，認其於為上開犯行時之精神狀態，對外界之知覺、理會及判斷
    作用，尚非全然喪失，僅係較普通人之平均程度顯然減退，而達精神耗弱之程度
    ，爰依刑法第十九條第二項之規定，減輕其刑，並先加後減之。爰審酌被告結夥
    三人攜帶兇器竊盜所造成之危害、犯罪所得財物價值及犯罪之動機、目的與犯後
    態度等一切情狀，分別量處如主文所示之刑，並就被告丁○○部分諭知易科罰金
    之折算標準。扣案之拔釘器及油壓剪各一支，為被告戊○○所有供竊盜所用，業
    據其供承在卷，爰依法宣告沒收。
據上論斷，應依刑事訴訟法第二百九十九條第一項前段，刑法第二十八條、第五十六
條、第三百二十一條第一項第三款、第四款、第十九條第二項、第四十一條第一項前
段、第三十八條第一項第二款，罰金罰鍰提高標準條例第二條。
本案經檢察官樊家妍到庭執行職務。
中　　　華　　　民　　　國　　九十三　　年　　　八　　　月　 三十一　　日
                                臺灣基隆地方法院刑事第一庭
                                    審判長法  官    邱志平
                                          法  官    汪梅芬
                                          法  官    劉桂金
右正本證明與原本無異。
對於本件判決如有不服，應於收受送達後十日內，向本院提出上訴書狀，上訴於臺灣
高等法院，並按他造當事人之人數附具繕本。
                                          書記官    黃士元
中　　　華　　　民　　　國　　九十三　　年　　　九　　　月　　　二　　　日
附錄論罪法條
中華民國刑法第三百二十一條第一項第三、四款
犯竊盜罪而有左列情形之一者，處六月以上、五年以下有期徒刑：
三  攜帶兇器而犯之者。
四  結夥三人以上而犯之者。
